# 请教陈版，商业承兑汇票换银行承兑汇票事宜

提问人：zsyrogers 时间：2018-03-28 11:12:01
陈版你好，IPO进程中遇到如下事宜： 公司销售的某产品账期 2 个月，到期后客户应支付银行承兑汇票或现金；现要求客户在 2 个月内，先开具商业承兑汇票交付公司，待账期（ 2 个月）到后用等额银行承兑汇票交换商业承兑汇票；若超过账期仍未用银行承兑汇票来换回商业承兑汇票，则需要支付年化8%的利息。 1 、上述票据如何列报，换票行为如何做账，换票行为是否合法合规； 2 、实务操作中还没收过利息，据公司表述是将逾期利息计入下一次产品货款中了，则是否存在虚开销项税票嫌疑（因客户可进项抵扣）；从IPO角度分析，是否存在将非经常性损益经常化的风险 谢谢！

回答人：chenyiwei
1 、我理解账期内开立的商业承兑汇票只是一项付款的担保，无实际意义，尽管可以确认为应收票据，但仍应与应收账款一样计提坏账准备。 2 、将利息并入下一次产品货款中，确实存在如你所述的税务风险，建议咨询税务专业人士意见，合理梳理业务模式和操作流程，确保合规运营。

提问人：茶前饭后 时间：2018-04-08 10:50:34
请教陈版，这里的商业汇票期末是不是可以直接重分类至应收账款？换票时再转为应收票据，另外对于罚息，企业是否可以单独核算，这样就不存在上述风险了对吧？

回答人：chenyiwei
如果明确该商业承兑汇票不得转让的，则重分类至应收账款；可以背书转让的，仍作为应收票据。罚息应单独核算，但能否避免税务风险还需咨询税务专业人士意见。